【裁判字號】    97,易,193
【裁判日期】    971017
【裁判案由】    竊盜
【裁判全文】
臺灣新竹地方法院刑事判決               97年度易字第193號
公  訴  人  臺灣新竹地方法院檢察署檢察官
被      告  乙○○
選任辯護人  李佳玲律師
上列被告因竊盜案件，經檢察官提起公訴（97年度偵字第1477號
），本院判決如下：
    主  文
乙○○竊盜，處有期徒刑貳月；又於夜間侵入住宅竊盜，處有期
徒刑陸月；又於夜間侵入住宅竊盜，處有期徒刑參月；又於夜間
侵入住宅竊盜，處有期徒刑參月。應執行有期徒刑壹年。
    事  實
一、乙○○基於意圖為自己不法所有之竊盜犯意，分別於下列時
    間、地點，為4 次竊盜行為，並擬將其所竊得之財物供上網
    拍賣得款花用：
（一）民國97年2 月20日凌晨1 時許，駕駛6361－HB號自用小客
      車至苗栗縣竹南鎮○○街55號戊○○○住處附近，見戊○○○上開住處前之庭院放有鞋櫃，乃進入該庭院（無故侵
      入他人附連圍繞土地部分未據提出告訴）徒手竊取放在鞋
      櫃內之長靴1 雙、高跟鞋4 雙、涼鞋4 雙、球鞋2 雙及背
      包1 個（價值共計約新臺幣【下同】1 萬元），得手後將
      上開物品放在上開6361－HB號自用小客車內離去。
（二）乙○○曾在新竹市○○街166 巷33號出租公寓租屋居住而
      持有該棟公寓樓下大門鑰匙，97年2 月20日凌晨3 時許之
      夜間，遂以其因先前因租屋而持有之鑰匙（未扣案）開啟
      該公寓樓下大門，侵入新竹市○○街166 巷33號有人居住
      之出租公寓，先徒手竊取己○○所有放置在上址3 樓303
      室外走道上之長靴、高跟鞋及衣服得手後下至1 樓。復另
      以徒手開啟房門之方式侵入該公寓1 樓101 室甲○○承租
      之房間，竊取液晶電腦螢幕1 臺（價值約5500元）。得手
      後，乙○○先將上開竊得之財物放置在其所有停放在該公
      寓附近之6361－HB號自用小客車上，又返回上開公寓。嗣
      因聽聞該公寓出現異聲，乙○○乃先上至該公寓5 樓陽台
      曬衣間躲避，待平靜後，再下樓竊取該公寓4 樓401 室丁○○所承租之房間外走道前之高跟鞋3 雙（價值共約3000
      元），得手後，又基於接續竊取己○○財物之犯意，復返
      回己○○上開房間外走道，再竊取長靴、高跟鞋及衣服（
      2 次共計竊得長靴28雙、高跟鞋2 雙及衣服1 袋），得手
      後亦將上開所竊得之財物放入其所駕駛之前揭自小客車內
      。嗣因己○○外出倒垃圾發覺乙○○在該公寓樓下大門行
      跡可疑，於返回住處查知其房間外之鞋子等物遺失，又外
      出追問乙○○，惟乙○○否認上情，然因己○○在上開
      6361 －HB號自用小客車上發現自己遺失之鞋子等物，乃
      報警處理，於同日凌晨3 時30分許，在上址逮捕乙○○而
      查獲。
（三）乙○○為警查獲其竊取己○○財物後，在警員尚未查悉其
      另竊取其他3 人財物前，主動向警員坦承其另亦竊取戊○○○、甲○○、丁○○之財物而接受裁判。
二、案經新竹市警察局第二分局報告台灣新竹地方法院檢察署檢
    察官偵查起訴。
    理  由
一、按被告以外之人於審判外之陳述，雖不符刑事訴訟法第159
    條之1 至第159 條之4 之規定，而經當事人於審判程序同意
    作為證據，法院審酌該言詞陳述或書面陳述作成時之情況，
    認為適當者，亦得為證據，刑事訴訟法第第159 條之5 第1
    項定有明文。本件被告及辯護人對於被害人戊○○○、己○○、丁○○、甲○○於警詢之陳述暨全部書證之證據能力均
    表示不爭執，且上開證據與本案待證事實間具有相當之關聯
    性，作為本案證據尚無不當。是依照刑事訴訟法第159 條之
    5 之規定，上開證據均具有證據能力。
二、上開事實迭據被告乙○○於警詢、偵查暨本院審理時坦承不
    諱，核與被害人戊○○○、己○○、甲○○、丁○○於警詢
    之陳述（參偵卷第11-16 頁、第48-49 頁）暨證人戊○○○
    、己○○於本院審理時之證述（參本院卷第77-79 頁、第10
    2-109 頁）情節相符，並有照片14張、自動受搜索同意書、
    搜索扣押筆錄、扣押物品目錄表及戊○○○、己○○、甲○○、丁○○分別立具之贓物認領保管單各1 份（參偵卷第18
    -25 頁、第34-40 頁、第50頁）暨本院函請新竹市警察局第
    二分局補拍之相片4 張（參本院卷第29-30 頁）附卷可稽，
    是被告自白與事實相符，本件事證明確，被告4 次竊盜犯行
    堪以認定。
三、(1)被告就事實一（一）所為，核犯刑法第320 條第1 項之竊
      盜罪。起訴書雖記載被告係於夜間侵入被害人戊○○○住
      處庭院竊盜，而應論以刑法第321 條第1 項第1 款之夜間
      侵入住宅竊盜罪云云。惟按竹籬在住宅之外，其效用為防
      閑住宅之安全設備，苟僅於夜間侵入竹籬行竊，尚未進入
      住宅，要難謂為於夜間侵入住宅竊盜，最高法院48年台上
      字第1367號判例可資參照。經查，本件被害人戊○○○於
      本院審理時證稱：失竊之物品原係放在庭院之鞋櫃，該庭
      院未加鎖，僅有1 個以白鐵圍起來的小門，隨便都可進去
      ，晚上也沒上鎖，只是1 個小庭院，用來放腳踏車及鞋櫃
      ，並未放其他貴重物品，庭院後面才是住家，才有鐵捲門
      的防盜設施，庭院則無任何防盜設施等語（參本院卷第77
      -79 頁）。而刑法第321 條第1 項第1 款之夜間侵入住宅
      竊盜罪所保護者兼為居住之安寧與財產法益，侵入圍繞之
      土地，尚未接觸及重要財產之安全，尚難成立該罪。依證
      人戊○○○之上開證述，其住宅前之庭院並無任何防盜設
      施，且庭院內亦未放有重要財產，是被告充其量僅係侵入
      他人「住宅前圍繞之土地」，仍與侵入他人「住宅」有別
      。參照前揭說明，本件被告於夜間侵入他人住宅前未有防
      盜設施之庭院竊取鞋櫃內之鞋子等物，尚不構成刑法第
      321 條第1 項第1 款之夜間侵入住宅竊盜罪，而應僅成立
      刑法第320 條第1 項之竊盜罪，惟其社會基本事實同一，
      本院自得變更起訴法條，附此敘明。
    (2)按刑法第三百二十一條第一項第一款之夜間侵入住宅竊盜
      罪，其所謂「住宅」，乃指人類日常居住之場所而言，公
      寓亦屬之。至公寓樓下之「樓梯間」，雖僅供各住戶出入
      通行，然就公寓之整體而言，該樓梯間為該公寓之一部分
      ，而與該公寓有密切不可分之關係，故於夜間侵入公寓樓
      下之樓梯間竊盜，難謂無同時妨害居住安全之情形，自應
      成立刑法第三百二十一條第一項第一款於夜間侵入住宅竊
      盜罪，最高法院76年台上字第2972號判例可資參照。本件
      被告就事實一（二）之行為，係凌晨持自備鑰匙開啟他人
      公寓樓下大門後至各房客承租之房間或房間外走道竊取財
      物，參照上開說明，自應均論以刑法第321 條第1 項第1
      款之夜間侵入住宅竊盜罪。
    (3)被告前後於數分鐘內2 次竊取己○○之財物，其時間、地
      點均甚密接，目的同一，侵害同一法益，應屬接續犯，為
      實質上一罪。被告就事實一（一）之竊取戊○○○財物暨
      事實一（二）之竊取己○○、甲○○、丁○○財物之行為
      ，犯意個別，地點不同，侵害彼4 人不同之法益，應分論
      併罰。
    (4)又被告於97年2 月20日凌晨3 時30分許為警查獲，係因被
      害人己○○發現被告所駕駛之6361－HB號自用小客車上有
      其遺失之鞋子等物始報警查獲，於員警據報趕至現場後尚
      未查覺被告在同一地點另竊取甲○○、丁○○之財物暨在
      苗栗縣竹南鎮竊取戊○○○之財物前被告即主動向員警坦
      承其另涉3 件竊盜犯行而接受裁判，此據證人即新竹市警
      察局第二分局關東橋派出所警員丙○○暨證人己○○於本
      院審理時證述在卷（參本院卷第67頁、第103-106 頁），
      被告對於未發覺之3 罪（即竊取戊○○○、甲○○、丁○○財物部分）自首而接受裁判，依刑法第62條前段之規定
      均減輕其刑。
    (5)爰審酌被告年輕力壯，竟不求上進，不循正途謀財，反思
      不勞而獲，於短短一夜之間竊取多人置於屋外之鞋子等物
      品擬上網拍賣得款供己花用，毫不尊重他人之財產權，幸
      在其尚未拍賣前即遭警查獲，所竊得財物之價值、所生危
      害、犯後坦承犯行態度尚稱良好暨其他一切情狀，分別量
      處如主文所示之刑，並定其應執行刑，以示懲儆。
    (6)被告持以開啟新竹市○○街166 巷33號公寓樓下大門之鑰
      匙雖係被告所有供竊盜所用之物，然並未扣案，為免將來
      執行之困難，爰不予宣告沒收，併此敘明。
據上論斷，應依刑事訴訟法第299 條第1 項前段、第300 條，刑
法第320 條第1 項、第321 條第1 項第1 款、第62條前段、第51
條第5 款，刑法施行刑法第1 條之1 ，判決如主文
本案經檢察官黃秋婷到庭執行職務。
中    華    民    國    97    年    10    月    17    日
                  刑事第三庭法  官  賴淑敏
以上正本證明與原本無異。
如不服本判決應於收受本判決後10日內向本院提出上訴書狀，上
訴書狀應敘述具體理由。上訴書狀未敘述上訴理由者，應於上訴
期間屆滿後20日內補提理由書狀於本院 (均須按他造當事人之人
數附繕本 )「切勿逕送上級法院」。
中    華    民    國    97    年    10    月    17    日
                            書記官  劉亭筠
附錄法條：
中華民國刑法第320 條第1項（普通竊盜罪）
意圖為自己或第三人不法之所有，而竊取他人之動產者，為竊盜
罪，處5 年以下有期徒刑、拘役或5 百元以下罰金。
中華民國刑法第321 條第1項（加重竊盜罪）
犯竊盜罪而有左列情形之一者，處六月以上、五年以下有期徒刑
：
一、於夜間侵入住宅或有人居住之建築物、船艦或隱匿其內而犯
    之者。
二、毀越門扇、牆垣或其他安全設備而犯之者。
三、攜帶兇器而犯之者。
四、結夥三人以上而犯之者。
五、乘火災、水災或其他災害之際而犯之者。
六、在車站或埠頭而犯之者。


司法院資訊處製作；財團法人民間司法改革基金會備份。
